# 请教版主，土地使用权摊销年限调整问题

提问人：nenhui 时间：2017-05-18 13:05:15
请教版主： 我公司于 2014 年 1 月取得一土地，成本 100 万，列入无形资产核算，按 50 年摊销（预计 2063 年 12 月 30 日土地使用权到期）；但直到 2017 年 1 月才办证，证上边的土地使用权终止日是 2066 年 6 月 30 日， 2017 年 1 月，本公司已摊销 3 年，剩余摊销年限为47 年，但是今年办证后发现使用寿命还有 50 年，这种情况下我公司是否要重新按 50 年进行摊销，有没有什么依据?企业会计准则－无形资产准则指南：“来源于合同性权利或其他法定权利的无形资产，其使用寿命不应超过合同性权利或其他法定权利的期限；”，那么， 是否我公司摊销年限不超过土地使用权证的年限就可以? 今年不调整摊销期限，仍按以前的摊销期限、摊销金额进行摊销?

回答人：chenyiwei
摊销年限变更为估计变更，应自变更生效日（ 2017 年 1 月 1 日）以该时点的摊余后账面价值（已按原估计摊销 3 年）在调整后的剩余摊销年限（49.5年）内摊销。不进行估计变更是不恰当的。“我公司摊销年限不超过土地使用权证的年限就可以”的说法不成立。